【裁判字號】    99,台上,7420
【裁判日期】    991125
【裁判案由】    違反廢棄物清理法
【裁判全文】
最高法院刑事判決            九十九年度台上字第七四二０號
上  訴  人  陳福志
選任辯護人  鐘律師
上列上訴人因違反廢棄物清理法案件，不服台灣高等法院中華民
國九十八年一月十二日第二審判決（九十八年度上訴字第一五七
號，起訴案號：台灣板橋地方法院檢察署九十七年度偵字第一三
七八０號），提起上訴，本院判決如下：
    主  文
上訴駁回。
    理  由
按刑事訴訟法第三百七十七條規定：上訴於第三審法院，非以判
決違背法令為理由不得為之；是提起第三審上訴，應以原判決違
背法令為理由，係屬法定要件。如果上訴理由書狀並未依據卷內
訴訟資料具體指摘原判決不適用何種法則或如何適用不當，或所
指摘原判決違法情事，顯與法律規定得為第三審上訴理由之違法
情形不相適合時，均應認其上訴為違背法律上之程式，予以駁回
。本件原判決維持第一審論處上訴人陳福志未依廢棄物清除文件
許可內容清除廢棄物罪刑（處有期徒刑一年二月）之判決，駁回
上訴人在第二審之上訴。上訴人之上訴意旨略稱：（一）原審未
開庭行準備程序、審理程序，即逕行判決駁回上訴，難謂合法。
(二)廢棄物清理法第四十六條第一項之罪，應以處理「業務」為
成立要件，惟原決未說明上訴人是否係從事廢棄物清除、處理業
務之人；且未依職權調查上訴人是否符合自首要件，原判決有應
於審判期日調查之證據未予調查及判決理由不備之違法。（三）
上訴人所傾倒之物係營建剩餘土石方廢棄物，具再生利用價值，
不屬於廢棄物範圍，應排除廢棄物清理法第四十六條第一項第四
款規定之適用。另依台北縣林口鄉公所環境保護稽查紀錄所載「
垃圾成分未達15％」、卷附照片及證人殷明朗證稱「廢棄物內容
主要係磚塊」等語，第一審未調查上訴人所載運之物係何種廢棄
物及上訴人行為是否符合「清除」或「處理」之要件，原判決就
此未加審究，遽認上訴人有傾倒廢棄物之犯行，有適用法則不當
之違誤。（四）依上訴人於警詢所陳，可證上訴人係受他人之託
暫時堆置，並無棄置之犯意，上訴人之行為僅係違反環境衛生保
護之行政舉措，原判決據以論罪，有適用法則不當之違法等語。
惟查：刑事訴訟法第三百六十一條第二項規定：「上訴書狀應敘
述具體理由。」而提起第二審上訴之目的，既在於請求第二審法
院撤銷、變更第一審判決，故所稱「應敘述具體理由」，係指就
不服之判決須為具體之指摘而言，如僅泛稱原判決認事用法不當
或採證違法、判決不公等，均非具體理由。本件原判決認上訴人
之第二審上訴意旨，並未依據卷內訴訟資料指摘或表明第一審判
決有何足以影響判決本旨之不當或違法而構成應撤銷之具體事由
，僅稱第一審判決量刑過重，請求從輕量刑並予緩刑云云，難謂
上訴人之第二審上訴理由書狀，已敘述具體理由，認其上訴不合
法律上之程式，而不經言詞辯論，予以駁回。從形式上觀察，原
判決並無理由不備、不適用法則等違背法令之情形。上訴人之上
訴意旨（一）至（四）並未依據卷內訴訟資料具體指摘原判決認
其第二審上訴理由書狀未具體敘述理由之明白論斷，究係有如何
違背法令之情事，徒以自己之說詞，任意指摘，及再就第一審判
決之認定事實，再為爭執，難謂符合首揭法定第三審上訴之要件
。綜上，應認上訴人之上訴為違背法律上之程式，予以駁回。
據上論結，應依刑事訴訟法第三百九十五條前段，判決如主文。
中    華    民    國  九十九  年   十一   月  二十五  日
                      最高法院刑事第六庭
                          審判長法官  林  永  茂  
                                法官  蘇  振  堂  
                                法官  林  立  華  
                                法官  蔡  國  在  
                                法官  陳  春  秋  
本件正本證明與原本無異
                                      書  記  官  
中    華    民    國  九十九  年   十二   月    一    日
                                                       s

司法院資訊處製作；財團法人民間司法改革基金會備份。
